<!DOCTYPE html PUBLIC "-//W3C//DTD XHTML 1.0 Transitional//EN" "http://www.w3.org/TR/xhtml1/DTD/xhtml1-transitional.dtd">
<html xmlns="http://www.w3.org/1999/xhtml">
<head>
	<meta http-equiv="Content-Type" content="text/html; charset=iso-8859-1" />
	<title>Ymmärrä suomea</title>
	<style type="text/css" media="all">@import "css/styles.css";</style>
	<script type="text/javascript" src="swfobject.js"></script>
</head>
<body class="font-medium">
	<div id="main-wrapper">
		<div id="topbar"></div>
		<div id="main-menu">
			<table cellspacing="0" cellpadding="0" border="0" class="add-links"><tr>
				<td class="item"><img class="raquo" src="i/raquo.gif" alt="" height="7" width="4" /><a href="/ymmarra/index.php?moduli=sanakirja">Sanakirja</a></td>
				<td class="item"><img class="raquo" src="i/raquo.gif" alt="" height="7" width="4" /><a href="/ymmarra/index.php?moduli=verbit">Verbiluettelo</a></td>
				<td class="item"><img class="raquo" src="i/raquo.gif" alt="" height="7" width="4" /><a href="/ymmarra/index.php?moduli=kielioppi">Kielioppi</a></td>
			</tr></table>
			<table cellspacing="0" cellpadding="0" border="0"><tr>
				<td class="item"><img class="raquo" src="i/raquo.gif" alt="" height="7" width="4" /><a href="/ymmarra/index.php">Etusivu</a></td>
				<td class="item"><img class="raquo" src="i/raquo.gif" alt="" height="7" width="4" /><a href="/ymmarra/index.php?moduli=tekstit">Lukutekstit</a></td>
			</tr></table>
		</div>
		<div id="content">
			<table cellspacing="0" cellpadding="0" border="0" id="content-wrapper"><tr>
				<td>
					<div id="left-menu">
												<div class="header-verb"><span>Verbit</span></div>
						<div class="menu">
								<div class="init"><a href="/ymmarra/index.php?moduli=verbit&kirjain=a">A</a></div>
								<div class="init"><a href="/ymmarra/index.php?moduli=verbit&kirjain=e">E</a></div>
								<div class="init"><a href="/ymmarra/index.php?moduli=verbit&kirjain=h">H</a></div>
								<div class="init"><a href="/ymmarra/index.php?moduli=verbit&kirjain=i">I</a></div>
								<div class="init"><a href="/ymmarra/index.php?moduli=verbit&kirjain=j">J</a></div>
								<div class="init"><a href="/ymmarra/index.php?moduli=verbit&kirjain=k">K</a></div>
								<div class="init"><a href="/ymmarra/index.php?moduli=verbit&kirjain=l">L</a></div>
								<div class="init"><a href="/ymmarra/index.php?moduli=verbit&kirjain=m">M</a></div>
								<div class="init"><a href="/ymmarra/index.php?moduli=verbit&kirjain=n">N</a></div>
								<div class="init"><a href="/ymmarra/index.php?moduli=verbit&kirjain=o">O</a></div>
								<div class="init"><a href="/ymmarra/index.php?moduli=verbit&kirjain=p">P</a></div>
								<div class="init"><a href="/ymmarra/index.php?moduli=verbit&kirjain=r">R</a></div>
								<div class="init"><a href="/ymmarra/index.php?moduli=verbit&kirjain=s">S</a></div>
								<div class="init"><a href="/ymmarra/index.php?moduli=verbit&kirjain=t">T</a></div>
								<div class="init"><a href="/ymmarra/index.php?moduli=verbit&kirjain=u">U</a></div>
								<div class="init"><a href="/ymmarra/index.php?moduli=verbit&kirjain=v">V</a></div>
								<div class="init"><a href="/ymmarra/index.php?moduli=verbit&kirjain=y">Y</a></div>
								<div class="init"><a href="/ymmarra/index.php?moduli=verbit&kirjain=Ä">Ä</a></div>
						</div>					</div>
				</td>
				<td>
					<div id="main-content">
						<div id="path">
							<a href=".">Etusivu</a> &gt; <a href="/ymmarra/index.php?moduli=verbit&kirjain=T">T</a>						</div>
													<h1>TURVAUTUA</h1>
						<table cellspacing="0" cellpadding="0" border="0">
							<tr>
								<td colspan="2" style="padding-bottom:10px;"><strong>Aktiivin indikatiivi</strong></td>
							</tr>
							<tr>
								<td><pre>PREESENS                   
minä      turvaudun        
sinä      turvaudut        
hän       turvautuu        
me        turvaudumme      
te        turvaudutte      
he        turvautuvat      

PASSIIVI
          turvaudutaan     

IMPERFEKTI                 
         turvauduin        
         turvauduit        
         turvautui         
         turvauduimme      
         turvauduitte      
         turvautuivat      

PASSIIVI
         turvauduttiin     

PERFEKTI
olen     turvautunut       
olet     turvautunut       
on       turvautunut       
olemme   turvautuneet      
olette   turvautuneet      
ovat     turvautuneet      

PASSIIVI
on       turvauduttu       

PLUSKVAMPERFEKTI
olin     turvautunut       
olit     turvautunut       
oli      turvautunut       
olimme   turvautuneet      
olitte   turvautuneet      
olivat   turvautuneet      

PASSIIVI
oli      turvauduttu       
</pre></td>
								<td>&nbsp;&nbsp;&nbsp;</td>
								<td><pre>     KIELTOMUOTO
     en        turvaudu
     et        turvaudu
     ei        turvaudu
     emme      turvaudu
     ette      turvaudu
     eivät     turvaudu


     ei        turvauduta

   
     en        turvautunut
     et        turvautunut
     ei        turvautunut
     emme      turvautuneet
     ette      turvautuneet
     eivät     turvautuneet


     ei        turvauduttu


     en      ole turvautunut
     et      ole turvautunut
     ei      ole turvautunut
     emme    ole turvautuneet
     ette    ole turvautuneet
     eivät   ole turvautuneet


     ei      ole turvauduttu


     en    ollut  turvautunut
     et    ollut  turvautunut
     ei    ollut  turvautunut
     emme  olleet turvautuneet
     ette  olleet turvautuneet
     eivät olleet turvautuneet


     ei    ollut  turvauduttu
</pre></td>
							</tr>
						</table>
						<table cellspacing="0" cellpadding="0" border="0">
							<tr>
								<td colspan="2" style="padding-bottom:10px;"><strong>Aktiivin konditionaali</strong></td>
							</tr>
							<tr>
								<td><pre>PREESENS
minä     turvautuisin      
sinä     turvautuisit      
hän      turvautuisi       
me       turvautuisimme    
te       turvautuisitte    
he       turvautuisivat    

PASSIIVI
         turvauduttaisiin  

PERFEKTI
olisin   turvautunut       
olisit   turvautunut       
olisi    turvautunut       
olisimme turvautuneet      
olisitte turvautuneet      
olisivat turvautuneet      

PASSIIVI
olisi    turvauduttu       
</pre></td>
								<td>&nbsp;&nbsp;&nbsp;</td>
								<td><pre> 
     en          turvautuisi
     et          turvautuisi
     ei          turvautuisi
     emme        turvautuisi
     ette        turvautuisi
     eivät       turvautuisi


     ei          turvauduttaisi


     en olisi    turvautunut
     et olisi    turvautunut
     ei olisi    turvautunut
     emme olisi  turvautuneet
     ette olisi  turvautuneet
     eivät olisi turvautuneet


     ei olisi    turvauduttu
</pre></td>
							</tr>
						</table>
						<table cellspacing="0" cellpadding="0" border="0">
							<tr>
								<td colspan="2" style="padding-bottom:10px;"><strong>Aktiivin potentiaali</strong></td>
							</tr>
							<tr>
								<td><pre>PREESENS
minä     turvautunen       
sinä     turvautunet       
hän      turvautunee       
me       turvautunemme     
te       turvautunette     
he       turvautunevat     

PASSIIVI
         turvauduttaneen   

PERFEKTI
lienen   turvautunut       
lienet   turvautunut       
lienee   turvautunut       
lienemme turvautuneet      
lienette turvautuneet      
lienevät turvautuneet      

PASSIIVI
lienee   turvauduttu       
</pre></td>
								<td>&nbsp;&nbsp;&nbsp;</td>
								<td><pre> 
     en          turvautune
     et          turvautune
     ei          turvautune
     emme        turvautune
     ette        turvautune
     eivät       turvautune


     ei          turvauduttane


     en    liene turvautunut
     et    liene turvautunut
     ei    liene turvautunut
     emme  liene turvautuneet
     ette  liene turvautuneet
     eivät liene turvautuneet


     ei    liene turvauduttu
</pre></td>
							</tr>
						</table>
						<table cellspacing="0" cellpadding="0" border="0">
							<tr>
								<td colspan="2" style="padding-bottom:10px;"><strong>Aktiivin imperatiivi</strong></td>
							</tr>
							<tr>
								<td><pre>PREESENS

(sinä)   turvaudu          
(hän)    turvautukoon      
(me)     turvautukaamme    
(te)     turvautukaa       
(he)     turvautukoot      

PASSIIVI
         turvauduttakoon   

PERFEKTI

ole      turvautunut       
olkoon   turvautunut       
olkaamme turvautuneet      
olkaa    turvautuneet      
olkoot   turvautuneet      

PASSIIVI

olkoon   turvauduttu       
</pre></td>
								<td>&nbsp;&nbsp;&nbsp;</td>
								<td><pre> 

     älä         turvaudu
     älköön      turvautuko
     älkäämme    turvautuko
     älkää       turvautuko
     älkööt      turvautuko


     älköön      turvauduttako



     älä ole       turvautunut
     älköön olko   turvautunut
     älkäämme olko turvautuneet
     älkää olko    turvautuneet
     älkööt olko   turvautuneet



     älköön olko   turvauduttu
</pre></td>
							</tr>
						</table>
						<table cellspacing="0" cellpadding="0" border="0">
							<tr>
								<td colspan="2" style="padding-bottom:10px;"><strong>Verbin nominaalimuodot</strong></td>
							</tr>
							<tr>
								<td><pre>I INFINITIIVI              

Lyhyempi muoto:            
         turvautua         

Pitempi muoto:             
         turvautuakseni    
         turvautuaksesi
         turvautuakseen
         turvautuaksemme
         turvautuaksenne
         turvautuakseen

III  INFINITIIVI           

inessiivi    turvautumassa 
elatiivi     turvautumasta 
illatiivi    turvautumaan  
adessiivi    turvautumalla
abessiivi    turvautumatta 
instruktiivi turvautuman   
                           
Passiivi
instruktiivi turvauduttaman 
                           
                           
</pre></td>
								<td>&nbsp;&nbsp;&nbsp;</td>
								<td><pre>      II INFINITIIVI

    inessiivi    turvautuessa
    instruktiivi turvautuen

    Passiivi
    inessiivi    turvauduttaessa






    IV INFINITIIVI

    nominatiivi  turvautuminen
    partitiivi   turvautumista
    

    I PARTISIIPPI
    aktiivi      turvautuva
    passiivi     turvauduttava

   II PARTISIIPPI
    aktiivi      turvautunut
   passiivi     turvauduttu
</pre></td>
							</tr>
						</table>

					</div>
				</td>
			</tr></table>		</div>
		<div id="footer"><a href="http://www.oph.fi/"><img src="i/oph_logo_ymmarrasuomea.gif" width="157" height="35" alt="OPH" /></a></div>
	</div>
</body>
</html>
